【裁判字號】    89,易,3405
【裁判日期】    891124
【裁判案由】    竊盜
【裁判全文】
臺灣臺中地方法院刑事判決                        八十九年度易字第三四○五號
    公訴人  臺灣臺中地方法院檢察署檢察官
    被  告  乙○○
右列被告因竊盜案件，經檢察官提起公訴（八十九年度偵字第一四五四三號），本院
判決如左：
    主  文
乙○○竊盜，處有期徒刑陸月。
    事  實
一、乙○○於民國八十二年九月二十九日，因販賣運輸毒品及施用毒品案件，經本院
    及臺灣高等法院臺中分院判處應執行刑有期徒刑十年確定；又於八十三年九月二
    十日因竊盜及違反麻醉藥品管理條例等案件，經本院判處應執行刑有期徒刑一年
    五月確定。嗣入監服刑，而於八十七年間假釋出獄。惟鮑某於假釋期間猶不知悔
    改，復意圖為自己不法之所有，於八十九年三月三日晚上九時以後之某時，在不
    詳地點，以不詳方法，竊取姓名、年籍均不詳之人所持有使用懸掛ＥＬ－八九八
    ０號車牌，引擎號碼為四Ｇ三二Ｎ０六三六六號、一九八八年份、一五九七ＣＣ
    之紅色中華牌箱型車一輛（現價值約新臺幣三萬元。該車體部分車主為甲○○，
    於同年三月三日晚間九時許，在臺中市○○區○○路篤行國小附近失竊，車牌號
    碼為ＮＨ－五九０五號；所懸掛之ＥＬ－八九八０號車牌為已註銷車牌，原車主
    為羅正傑，白色大發牌自用小客車，引擎號碼為0000000號），得手後供
    己代步使用。嗣於八十九年三月十日凌晨三時許，乙○○駕駛上開箱型車搭載不
    知情之友人陳智明行經臺中縣神岡鄉○○路四○六號前，為臺中縣警察局保安隊
    巡邏時當場查獲，並扣得汽車鑰匙一支及已註銷之ＥＬ－八九八０號車牌二面。
二、案經臺中縣警察局移送臺灣臺中地方法院檢察署檢察官偵查起訴。
    理  由
一、訊據被告乙○○固坦承上開時地駕駛右揭箱型車之事實不諱，惟矢口否認犯有何
    竊盜情事，辯稱：「該車係綽號『阿賢』之人於八十九年三月九日中午，在臺中
    縣大雅鄉○○路與神林路口交給伊，並說欲以新臺幣（下同）四萬元出售，如果
    不要（購買）的話，可以在隔日牽回同地點交還云云。然查：(一)上開箱型車係於
    八十九年三月三日晚間九時許，在臺中市○○區○○路篤行國小附近失竊，業據
    被害人甲○○於警訊中指訴明確；而ＥＬ－八九八０號車牌為已註銷車牌，原車
    主為羅正傑，亦有車籍作業系統查詢認可資料一份在卷足憑。以上車輛及車牌均
    非被告所有之物，應可確認。(二)而被告對於綽號「阿賢」之人之真實姓名、住所
    、聯絡方式均無法提供以供查考，且坦承交車當時未連同行車執照等文件一併交
    付，為被告供明在卷，苟被告係透過正常交易過程購車，當無不知出售人之真實
    姓名及聯絡方式之理，渠非但不知如何聯繫，且未向「阿賢」者取得任何來源證
    明，以備購車之參考，顯與常情有違。(三)再者，被告於警、偵訊中先是供稱「阿
    賢」者欲以三萬元之價格出售，然於本院審理時卻改稱四萬元，有被告警、偵訊
    及本院審理筆錄可資參照，渠前後供詞不一，更見畏罪心虛之情，是被告上開所
    辯，應屬事後杜撰卸責之詞，不足採信。(四)此外，復有失竊人甲○○於八十九年
    三月十日出具之贓物認領保管單、車輛竊盜、車牌失竊資料個別查詢報表─查詢
    車輛認可資料、扣案之汽車鑰匙一支及已註銷之車號ＥＬ八九八０號車牌二面附
    卷或扣案可稽，事證明確，被告犯行堪予認定，應依法論科。
二、核被告所為，係犯刑法第三百二十條第一項之普通竊盜罪。爰審酌被告素行不佳
    ，於假釋期間再行犯罪，惡性非輕，且犯後一再飾詞狡辯，態度不佳等一切情狀
    ，量處如主文所示之刑，以資懲儆。至扣案之鑰匙一支及車牌二面，因非屬被告
    所有，為渠供明在卷，故不予宣告沒收，併此敘明。
據上論斷，應依刑事訴訟法第二百九十九條第一項前段，刑法第三百二十條第一項，
罰金罰鍰提高標準條例第一條前段，判決如主文。
本案經檢察官黃江穎到庭執行職務。
中      華      民      國    八十九    年      十一    月  二十四      日
                              臺灣臺中地方法院刑事第七庭
                                      法  官  劉  錫  賢
右正本證明與原本無異。
如不服本判決，應於送達後十日內向本院提出上訴狀 (須附繕本)，上訴於臺灣高等
法院臺中分院。
                                      書記官
中      華      民      國    八十九    年      十一    月  二十四      日
附錄論罪科刑法條：
刑法第三百二十條第一項
意圖為自己或第三人不法之所有，而竊取他人之動產者，為竊盜罪，處五年以下有期
徒刑、拘役或五百元以下罰金。


司法院資訊處製作；財團法人民間司法改革基金會備份。
